【裁判字號】    89,交易,675
【裁判日期】    900305
【裁判案由】    過失傷害
【裁判全文】
臺灣臺南地方法院刑事判決                        八十九年度交易字第六七五號
    公  訴  人  臺灣台南地方法院檢察署檢察官
    被      告  甲○○
右列被告因過失傷害案件，經檢察官提起公訴（八十九年度偵字第九四九二號），本
院判決如左：
    主  文
甲○○因過失傷害人，處有期徒刑參月，如易科罰金，以參佰元折算壹日。
    事  實
一、甲○○於民國八十九年五月三十一日十七時許，駕駛Ｊ五─三一二七號自用小客
    車，沿台南市○○路○○道由東往西方向行駛，途經該路段二二一號前時，原應
    注意汽車在超車時應於前車左側保持半公尺以上之間隔距離，且依當時情況，又
    無不能注意之情形，適有乙○○騎乘腳踏車沿崇善路由東往西方向行駛，因見上
    開處所慢車道上停放一輛由葉桂芬（另為不起訴處分）所駕駛之Ｎ八─三七０七
    號自用小客車佔用慢車道，乃轉向駛入快車道，甲○○在超越時，因疏未保持安
    全間距，致擦撞劉玠秋所騎乘之腳踏車，使乙○○再往前撞及Ｎ八─三七０七號
    自用小客車後倒地，因而受有左側股骨大轉子粗隆挫傷、左肘挫傷及左足挫傷等
    傷害。
二、案經乙○○訴由台南市警察局第一分局報請台灣台南地方法院檢查署偵查起訴。
    理  由
一、訊據被告甲○○矢口否認右揭犯行，辯稱：伊是正常行駛當中，我在我的車道，
    當時下班人很多，乙○○來撞伊的，伊認為自己沒有過失云云。惟查，右揭事實
    ，業據告訴人乙○○指訴綦詳，並有道路交通事故調查報告表一份、現場及車損
    照片九幀附卷可稽，而告訴人因本件事故受有左側股骨大轉子粗隆挫傷、左肘挫
    傷及左足挫傷等傷害，亦有診斷明書一紙附卷可憑，再依告訴人所騎乘之腳踏車
    車損照片所示，其後輪擋泥板拱起，顯見係因外力由後撞擊所造成，足認被告所
    辯：係乙○○來撞伊的云云，係卸責之詞，委不足採。按汽車在超車時應於前車
    左側保持半公尺以上之間隔距離，道路交通安全規則第一百零一條第五款定有明
    文。被告駕駛汽車，自應加以注意，且依其情況，又無不能注意之情事，被告竟
    疏未注意，以致肇事，使告訴人受傷，被告顯有過失。況本件經送鑑定結果，亦
    告駕駛小客車，超越未保持安全間隔，為肇事主因，有台南區車輛行車事故鑑定
    委員會鑑定意見書一份在卷可參，故被告過失行為與告訴人之受傷間，被告應有
    部分過失，且與被害人之受傷間，具有相當因果關係。雖被害人於本件事故之發
    生亦有過失，僅與被告之過失併合而為肇事之原因，被告之刑責自不能因此相扺
    獲得減免，惟可供量刑之斟酌而已。本件事證明確，被告過失傷害犯行堪予認定
    。
二、核被告所為，係犯刑法第二百八十四條第一項前段之過失傷害罪，本院爰審酌被
    告品性及智識程度、過失程度不輕、犯罪所生之危害及犯後態度等一切情狀，量
    處如主文所示之刑，並諭知易科罰金之折算標準，以示懲儆。
據上論斷，應依刑事訴訟法第二百九十九條第一項前段、刑法第二百八十四條第一項
前段、第四十一條第一項前段、罰金罰鍰提高標準條例第一條前段、第二條判決如主
文。
本案經檢察官柯怡玲到庭執行職務
中    華    民    國      九十      年      三      月        五        日
                              臺灣臺南地方法院交通法庭
                                      法  官  何  清  池
右正本證明與原本無異。
如不服本判決，應於判決送達後十日內向本院提出上訴狀( 應附繕本 )。
                                      書記官  林  木  村
中    華    民    國      九十      年      三      月        五    日
附錄本案論罪科刑法條：
刑法第二百八十四條第一項
  因過失傷害人者，處六月以下有期徒刑、拘役或五百元以下罰金，致重傷者，處一
  年以下有期徒刑、拘役或五百元以下罰金。


司法院資訊處製作；財團法人民間司法改革基金會備份。
